臺灣高雄地方法院刑事判決　　　　　　　　　　　　九十一年度訴字第二四五四號
　　公　訴　人　臺灣高雄地方法院檢察署檢察官
　　被　　　告　丁○○
右列被告因違反著作權法案件，經檢察官提起公訴（九十一年度偵字第一０三五八號
），本院判決如左：
    主  文
丁○○共同以明知為侵害著作權之物，意圖營利而交付之方法侵害他人之著作權為常
業，處有期徒刑壹年壹月。
扣案之光碟片肆佰參拾貳片、投錢筒壹個、標示牌壹個均沒收。
    事  實
一、丁○○曾因違反著作權法案件，經台灣高雄地方法院於民國九十一年二月五日以
    九十一年度訴字第七一號判處有期徒刑五月，緩刑三年，現仍在緩刑期間，詎猶
    不知悔改，明知一名不詳年籍、姓名之成年男子所有如附表所示之音樂光碟片、
    影音光碟片及其他未據告訴之光碟片，係未經如附表所示丙○○○音樂股份有限
    公司等音樂及視聽著作財產權人之同意而擅自重製之侵害著作權之物，竟自九十
    一年七月一日起，以每日薪資約新台幣（下同）三百元之報酬受僱於該名男子，
    而與該名男子共同基於意圖營利之犯意聯絡，在高雄市○○路新興市場擺設攤位
    ，以光碟片每片一百元之價格，販賣予不特定人，賴以維生，並以之為常業。嗣
    於同年月三日十七時二十分許，在上址為警當場查獲，並扣得光碟片共四百三十
    二片、投錢桶一個、標示牌一個。
二、案經如附表所示之丙○○○音樂股份有限公司等著作權人訴由內政部警政署保安
    警察第二總隊移請臺灣高雄地方法院檢察署檢察官偵查起訴。
    理  由
一、訊據被告丁○○固坦承於九十一年七月三日在前揭地點擺攤經警查獲，並扣得光
    碟片四百三十二片、投錢筒及標示牌各一個之事實，矢口否認有何違反著作權法
    之犯行，辯稱：僅幫忙擺攤，並未販賣，亦未受僱云云。惟查右開事實業據被告
    於警局初訊時供承不諱，並有內政部警察署保安警察第二總隊第四大隊執行違反
    著作權法案件現場紀錄表及被告丁○○獨自一人擺設攤位、放上標示牌及投錢筒
    之現場照片十五張附警訊卷可稽，而觀以被告前已因違反著作權法之相同案例而
    受刑事訴追，應已明知擺攤販賣盜版光碟係違法行為，若無受僱，且無獲利，豈
    會幫助他人擺攤販賣，是以被告在警訊時所稱受僱於年籍不詳之成年男子而以販
    賣光碟所得收取每日報酬三百元等語為真，被告於審判中翻異其詞，顯屬卸飾之
    詞，殊無可採。且據被告於警訊時供稱因為家中經濟不好，兒女需要學費而為犯
    行等語，足見被告以受僱他人販賣盜版光碟之所得為其收入，而作營生之用，自
    屬賴此維生。又本件扣案光碟均為未經著作權人授權或同意而擅自重製之光碟，
    業據被告坦承不諱，復有告訴代理人甲○○、乙○○、陳吉亨、朱晉輝於警訊及
    本院審理時時指訴甚詳。本件事證明確，被告犯行堪以認定。
二、核被告丁○○所為，係違反著作權法第九十四條之犯同法第九十三條第三款、第
    八十七條第二款之以明知為侵害著作權之物，意圖營利而交付之方法侵害他人之
    著作權為常業罪。被告與姓名、年籍不詳之成年男子，就上開犯行間，有犯意聯
    絡及行為分擔，皆為共同正犯。被告意圖散布而陳列之低度行為，應為其意圖營
    利而交付之高度行為所吸收，不另論罪。其一販賣而交付前揭重製光碟片之行為
    ，同時侵害如附表所示及其他未據告訴之著作權人，觸犯構成要件相同之罪名，
    為同種想像競合犯，應依刑法第五十五條之規定從一重處斷。爰審酌被告已受前
    案之刑事訴追，仍未建立尊重他人之智慧財產權之守法觀念，任意謀求自己私利
    而危害告訴人及其他著作權人市場利益等一切情狀，量處如主文所示之刑，藉資
    懲儆。扣案之如附表所示及其他之音樂及影音光碟片共四百三十二片、投錢筒一
    個、標示牌一個等物，係姓名年籍不詳之共犯所有，且為供本件犯罪所用之物，
    業據被告供承在卷，依共犯應就全部犯罪事實負其責任之法理，爰依刑法第三十
    八條第一項第二款之規定，併予宣告沒收。
據上論斷，應依刑事訴訟法第二百九十九條第一項前段、著作權法第九十四條、第九
十三條第三款、第八十七條第二款，刑法第十一條前段、第二十八條、第五十五條、
第三十八條第一項第二款，判決如主文。
中      華      民      國    九十一    年      十      月     十八     日
                                  臺灣高雄地方法院刑事第一庭
                                      法  官      楊智守
右正本證明與原本無異。
如不服本判決，應於判決送達後十日內，向本院提出上訴狀。
                                      書記官      王美玲
中    華    民    國    九十一    年      十      月      十八        日
